【裁判字號】    97,易,3683
【裁判日期】    980311
【裁判案由】    家庭暴力罪之傷害
【裁判全文】
臺灣臺北地方法院刑事判決              97年度易字第3683號
公  訴  人  臺灣臺北地方法院檢察署檢察官
被      告  丙○○
            乙○○
上  一  人
選任辯護人  蔡鎮隆律師
被      告  甲○○
                      號12樓.
            丁○○
                      號12樓.
上列被告等因家庭暴力罪之傷害案件，經檢察官提起公訴（97年
度偵字第24902 、24903 號），本院判決如下：
    主  文
本件公訴不受理。
    理  由
一、本件公訴意旨略以：被告甲○○、丙○○2 人係夫妻，被告
    丁○○係被告甲○○之母，被告乙○○為被告丙○○之父，
    4 人間具有家庭暴力防治法第3 條所定之家庭成員關係，其
    等於97年5 月14日上午10時30分到本院新店辦公大樓2 樓家
    事法庭等候開庭，於10時40分至11時間，被告丁○○先趨近
    被告丙○○談話，2 人發生爭執，被告甲○○見狀上前爭執
    ，被告丙○○哭泣電告在樓下停車之被告乙○○，被告乙○○上2 樓和被告丁○○爭論拉扯，被告丁○○和甲○○母子
    竟基於傷害犯意聯絡毆打丙○○，被告乙○○、丙○○父女
    也基於傷害犯意聯絡出手打丁○○，致丁○○受有頸部兩側
    紅挫傷、右顳頂部頭皮輕部紅腫挫傷之傷害；丙○○受有後
    頸部2 次瘀傷3 ×1 、5 ×0.5 公分、前頸部瘀傷1 ×1 公
    分、右上臂瘀傷3 ×0.5 公分、右膝瘀傷4 ×4 公分、右腕
    部瘀傷2.5 ×0.5 公分之傷害，因認被告4 人均涉犯刑法第
    277 條第1 項之傷害罪嫌等語。
二、按告訴乃論之罪，告訴人於第一審辯論終結前，得撤回其告
    訴；又告訴經撤回者，法院應諭知不受理之判決，刑事訴訟
    法第238 條第1 項、第303 條第3 款定有明文。
三、查被告4 人所涉犯之傷害罪，依同法第287 條規定，須告訴
    乃論；惟被告4 人已於本院98年2 月23日準備程序中達成和
    解，告訴人丙○○當庭對被告丁○○和甲○○母子撤回告訴
    ，告訴人丁○○亦當庭對被告乙○○和丙○○父女撤回告訴
    ，此有本院上開準備程序筆錄在卷可稽，依照前開法條之規
    定，本件爰不經言詞辯論，逕行諭知不受理之判決。
四、據上論斷，應依刑事訴訟法第284 條之1 、第303 條第3 款
    、第307 條，判決如主文。
中    華    民    國    98    年    3     月    11    日
                  刑事第五庭  法  官  吳勇毅
上正本證明與原本無異。
如不服本判決應於收受送達後10日內向本院提出上訴書狀，並應
敘述具體理由；其未敘述上訴理由者，應於上訴期間屆滿後20日
內向本院補提理由書（均須按他造當事人之人數附繕本）「切勿
逕送上級法院」。告訴人或被害人如對於本判決不服者，應具備
理由請求檢察官上訴，其上訴期間之計算係以檢察官收受判決正
本之日期為準。
                              書記官  游秀珠
中    華    民    國    98    年    3     月    11    日


司法院資訊處製作；財團法人民間司法改革基金會備份。
